臺灣臺中地方法院刑事判決　
110年度訴字第499號
公  訴  人  臺灣臺中地方檢察署檢察官
被      告  謝坤益

                    籍設臺中市○區○○路00號（臺中○○○○○○○○）

選任辯護人  黃德聖律師(法扶律師)
上列被告因傷害案件，經檢察官提起公訴（109年度偵字第4147
號），本院判決如下：
    主    文
己○○共同犯傷害罪，累犯，處有期徒刑壹年貳月。
    犯罪事實
一、己○○、丁○○(業經本院判決在案)2人於民國108年12月30日晚
    間6時許酒後(未達影響責任能力之程度)，在臺中市南區國
    光路與信義南街旁之停車場與丙○○(業經本院判決在案)因不
    詳原因，心生不悅，丙○○竟徒手毆打己○○之頭部及手部，而
    己○○、丁○○則共同基於傷害之犯意聯絡，與丙○○互毆扭打(
    何方先出手不明)，己○○、丁○○共同毆打丙○○頭部、眼睛、
    鼻梁、胸部等多處，復由丁○○坐在丙○○身上，而將丙○○壓制
    在地上，並持續以拳頭朝丙○○頭部、臉部、身體攻擊，己○○
    再以腳踹丙○○頭部、身體等處，丙○○亦出手反擊丁○○之頭部
    、臉部、腹部、四肢等多處；己○○、丁○○之上開傷害行為，
    導致丙○○受有左側眼球及眼眶組織挫傷、左側眼結膜出血、
    左眼視網膜孔裂及局部視網膜剝離、臉部撕裂傷、左側前胸
    壁擦挫傷、顏面骨閉鎖性骨折、鼻梁骨折、顏面開放性傷口
    、左側肋骨閉鎖性骨折、雙眼挫傷併創傷性葡萄膜炎、四肢
    多處擦挫傷等傷害(未致重傷結果)。嗣經員警接獲報案到場
    處理後，始查悉上情。
二、案經丙○○訴由臺中市政府警察局第三分局報告臺灣臺中地方
    檢察署檢察官偵查起訴。
    理    由
壹、證據能力方面
一、關於證人乙○○於檢察事務官詢問時所為之證述：
　　被告以外之人於審判外之言詞或書面陳述，除法律有規定者
    外，不得作為證據，刑事訴訟法第159條第1項定有明文。查
    證人乙○○於檢察事務官詢問時所為之證述，係屬被告己○○以
    外之人於審判外之言詞陳述，依刑事訴訟法第159條第1項之
    規定，屬於傳聞證據而不具證據能力，且辯護人復於本院準
    備程序及審理時，已就上開陳述之證據能力表示爭執(見本
    院卷一第125、456頁)，而證人乙○○業於本院審理時到庭作
    證，且其於本院審理時所述與其於檢察事務官詢問時所為之
    陳述內容並無明顯不符，即無刑事訴訟法第159條之2、第15
    9條之3所定情形存在，並無引用證人乙○○於檢察事務官詢問
    時所為陳述之必要，是本院依刑事訴訟法第159條第1項規定
    ，認為證人乙○○於檢察事務官詢問時所為之證述，無證據能
    力。
二、關於本案認定事實所引用之以下卷內被告己○○以外之人於審
    判外之言詞或書面陳述，辯護人雖於本院準備程序時爭執證
    人即告訴人丙○○於警詢、檢察事務官詢問及偵訊時之證述之
    證據能力(見本院卷一第125頁)，惟於審理時改稱就證人即
    告訴人之歷次證述均不爭執證據能力(見本院卷一第456頁)
    ，且檢察官、被告己○○及其辯護人於辯論終結前亦未對本判
    決以下引用之供述證據之證據能力聲明異議（本院卷二第59
    -74頁），本院復審酌前揭陳述作成時之情況，並無違法取
    證之瑕疵，亦認以之作為證據為適當，是依刑事訴訟法第15
    9條之5規定，自均得為證據。至於以下所引用其餘非供述證
    據部分，既不適用傳聞法則，復查無違法取得之情事存在，
    自應認同具證據能力。
貳、認定犯罪事實所憑之證據及理由：
一、訊據被告己○○固坦承有於上開時、地與告訴人丙○○相遇，且
    告訴人受有上開傷勢之事實，惟矢口否認有何傷害之犯行，
    辯稱：我是被告訴人打昏的，我一醒來就看到同案被告丁○○
    把告訴人壓制在地上，告訴人所受上開傷勢並非我所造成的
    云云；辯護人則辯護稱：告訴人對於被告己○○係以何種方式
    傷害其身體、案發時壓制告訴人之人為何人等節，前後證述
    矛盾不一，且證稱案發地點係在停車場旁邊而非車棚內，與
    員警密錄器畫面所示不符，則告訴人之證述自難採信；又告
    訴人證稱遭受被告己○○傷害時，已將便當放在地上等情，與
    證人乙○○證稱被告己○○與同案被告丁○○共同毆打一個「提著
    便當的人」不符，且倘若證人乙○○確實有在場並出聲制止，
    何以被告己○○與同案被告丁○○、告訴人均未提及此情，甚至
    依110報案紀錄單所示之報案人地址亦非證人乙○○之住所，
    則其是否確實在場目擊本案經過，亦有疑義，又案發時為雨
    天、夜色昏暗，實際上無法看清楚參與傷害犯行者為何人，
    是證人乙○○之證詞亦不可採信；再者，被告己○○之傷勢較為
    輕微且僅集中於面部，對比被告己○○與同案被告丁○○、告訴
    人間所受之傷勢程度差異，自足認被告己○○於案發時並未與
    告訴人發生扭打之行為云云。
二、經查，證人即告訴人與被告己○○、同案被告丁○○有於起訴書
    所載時、地相遇，同案被告丁○○有出手將告訴人壓制於地上
    ，告訴人並受有上開傷勢等情，已為被告己○○所是認(見偵
    卷第55-56、57-60、181-184、237-240、247-250頁、本院
    卷一第123、127-128頁、本院卷二第73頁)，核與證人即告
    訴人於警詢及偵查中之證述、證人乙○○於本院審理時之證述
    大致相符(見偵卷第49-52、181-184、221-225、237-240、2
    41-244頁、本院卷一第466-479頁、本院卷二第62-64頁)，
    並有員警職務報告、臺中市政府警察局勤務指揮中心受理11
    0報案紀錄單、中國醫藥大學附設醫院診斷證明書、告訴人
    傷勢照片3張、員警到場時密錄器畫面、亞洲大學附設醫院
    診斷證明書、仁愛醫療財團法人大里仁愛醫院診斷證明書、
    亞洲大學附屬醫院110年4月7日診斷證明書【左眼局部視網
    膜剝離、視網膜雷射術後】、臺中市政府警察局第三分局11
    0年8月11日中市警三分偵字第1100031873號函檢附職務報告
    書、現場照片6張、位置圖、告訴人於105年至108年間就醫
    紀錄、亞洲大學附設醫院110年12月1日院醫事病字第110000
    3866號函檢附告訴人之病歷資料、國立臺灣大學醫學院附設
    醫院診斷證明書【左眼視裂孔性網膜剝離、右眼視網膜裂孔
    】、中國醫藥大學附設醫院診斷證明書【左眼視網膜剝離、
    玻璃體出血】、手術同意書、中國醫藥大學附設醫院110年1
    2月28日院醫事字第1100018156號函【110年9月30日手術，
    術後恢復情形尚未穩定，於111年2月再行評估為宜】並檢附
    告訴人病歷影本、中國醫藥大學附設醫院111年3月8日院醫
    事字第1110002956號函【病人視力未達重傷程度】併檢附丙○○病歷影本附卷可稽(見偵卷第47、91、93-95、105-109、1
    59、163、169、184、205、209頁、本院卷一第33、147、15
    5-163、179-181、183-233、239-242、247-311、321-339頁
    )，是此部分之事實，堪先認定。
三、查證人即告訴人於警詢時證稱：我於108年12月30日晚間在
    上開停車場遭不明人士毆打，我買便當回家途中遭遇被告己○○、同案被告丁○○，其中1名男子罵我「幹你娘」後，就直
    接勒我脖子將我摔在地上，另一名男子一直打我的頭，我左
    腳擦傷、顏面閉鎖性骨折、鼻樑骨骨折、顏面1.5公分開放
    性傷口、左側閉鎖性骨折、雙眼挫傷併創傷性葡萄膜炎、四
    肢多處擦挫傷，由仁愛醫院轉診，在中國醫藥大學附設醫院
    就診等語(見偵卷第49-52頁)，復於109年8月5日檢察事務官
    詢問時證稱：案發當天，我買晚餐要回家，對方在車棚那邊
    ，我沒有在車棚，我在旁邊正在點菸要抽菸，被告己○○、同
    案被告丁○○就圍過來，將我壓制在地上，被告己○○坐在我腰
    部，打我後腦杓，我的臉被壓到地上，對方一直抓我頭撞地
    上，同案被告丁○○是我轉過來正面時，他用拳頭打我右臉，
    用腳踹我頭部等語(見偵卷第181-184頁)，於109年12月4日
    檢察事務官詢問時證稱：我只是提著便當經過案發地點，我
    將便當先放地上點菸時，被告己○○、同案被告丁○○就過來打
    我，我翻轉到正面時，坐在我身上的那個人就是同案被告丁○○，他用拳頭一直打我臉部及頭部，我用左右手擋住我頭部
    ，他又打我胸部，被告己○○又用手跟腳踢打我頭部等語(見
    偵卷第223頁)，於109年12月25日檢察事務官詢問時證稱：
    我當時買便當經過停車場，便當放在地上，正要點菸時，被
    告己○○、同案被告丁○○經過我旁邊，被告己○○從我背後把我
    踹在地上，我人已經趴在地上，被告己○○就整個人坐在我腰
    部，開始用拳頭打我後腦杓，同案被告丁○○也跟著一起打，
    我整個臉貼在地上，他們一直打我，我掙扎轉正面，被告己○○就坐在我肚子上，一直用拳頭打我頭部、胸部，同案被告
    丁○○用腳踹我，我左眼受傷就是他們兩人針對我頭部一直打
    所造成等語(見偵卷第237-240頁)，又於偵訊時證稱：108年
    12月30日當晚我提著便當，我經過停車場要點菸，先將便當
    放地上，被告己○○、同案被告丁○○經過，被告己○○先從背後
    攻擊我，讓我倒地，我以手肘、膝蓋靠在地上，四肢因此摩
    擦受傷，被告己○○坐在我腰部，開始打我後腦勺，同案被告
    丁○○也一起打，我掙扎轉到正面，被告己○○就坐在我肚子上
    ，一直用拳頭打我頭部、胸部，捶我眼睛、鼻樑，所以我眼
    睛、鼻樑、下巴都受傷，肋骨還斷掉，另一個同案被告丁○○
    則是用腳踹我，過程中我昏迷很多次，記憶就斷斷續續，我
    記得同案被告丁○○也有坐在我身上打我，我在案發當天去中
    國醫藥大學急診驗傷的傷勢，都是當天受到攻擊才產生的傷
    勢等語(見偵卷第241-244頁)；證人乙○○於本院審理時證稱
    ：108年12月30案發當晚我聽到外面有互相叫罵的聲音，於
    是我從家裡2樓看出去停車場，看到停車場有人爭執、打架
    ，本來是其中一個人在打告訴人，另外一個本來在勸架，後
    來也一起加入，簡單說就是變成兩個人一起圍毆告訴人，一
    直往他臉部踹，然後拖他的頭去撞旁邊的紅磚牆，壓他去撞
    車子，告訴人是單方面被壓制，我記得被告己○○、同案被告
    丁○○其中一個人有坐在告訴人身上，然後往他頭部、臉部一
    直打，至於是何人坐他身上我已無法確定，另一個人則從後
    面用腳踹告訴人身體，告訴人被打倒在地上不能動，被告己○○、同案被告丁○○仍繼續打他、用腳踢他臉，我才叫他們停
    止，然後我就打電話報警等語(見本院卷第466-479頁)；經
    核，證人即告訴人、證人乙○○均證稱告訴人於上開時、地，
    曾遭受被告己○○、同案被告丁○○共同攻擊，被告己○○、同案
    被告丁○○其中1人曾一度坐在告訴人身上，以壓制告訴人，
    復出拳往告訴人之頭部攻擊，另一人則於告訴人遭壓制於地
    上之過程中往告訴人頭部踢擊，告訴人曾一度倒地不起，因
    此產生上開傷勢等節，是渠等就事發經過之證述互核大致吻
    合，且證人即告訴人關於其遭受攻擊之時間、地點、部位、
    傷勢位置，於歷次警詢及偵查中之證述均無嚴重齬齬之處，
    又證人乙○○與被告己○○、同案被告丁○○於案發前互不相識，
    先前亦無過節仇隙，衡情應無甘冒偽證罪處罰之風險，而為
    虛偽陳述構陷被告己○○、同案被告丁○○之必要，且證人即告
    訴人、證人乙○○彼此間亦素不相識，證人乙○○並無刻意迴護
    證人即告訴人之動機，加以同案被告丁○○於檢察事務官詢問
    亦證稱：我將告訴人壓制在地上時，被告己○○就靠過來，可
    能有踢告訴人，後來我有叫被告己○○不要再打告訴人了(見
    偵卷237-238頁)，復於準備程序時供稱：我有與告訴人毆打
    ，但我沒有刻意打告訴人的眼睛，我認為是被告己○○用皮鞋
    踢擊所造成的等語(見本院卷一第123頁)，再觀諸中國醫藥
    大學附設醫院診斷證明書、亞洲大學附設醫院診斷證明書、
    仁愛醫療財團法人大里仁愛醫院診斷證明書之記載(見偵卷
    第93-95、169、184、159、205、209、163頁)，可知告訴人
    乃係於案發後相隔約1小時許立即前往醫院就醫，而與一般
    人遭受他人傷害會立即前往醫院驗傷採證之常情相符，且上
    開診斷證明書亦記載如犯罪事實欄所示之傷勢結果，核與證
    人即告訴人證稱其受攻擊之位置為頭部、眼睛、臉部、四肢
    、鼻樑等處大致相符，復有告訴人之傷勢照片可資補強(見
    偵卷第105-109頁)，是以，證人即告訴人、證人乙○○關於告
    訴人遭受被告己○○、同案被告丁○○共同傷害，進而受有如犯
    罪事實欄所載傷勢之證述，應屬可信，足認被告己○○、同案
    被告丁○○確有於上開時、地，共同基於傷害之犯意聯絡，先
    由被告己○○、同案被告丁○○與告訴人互相扭打後，同案被告
    丁○○再將告訴人壓制於地上並出拳毆打告訴人，復由被告己○○以腳踢擊告訴人，而共同為傷害之犯行，導致告訴人受有
    上開傷勢結果，自屬明確。
四、至於證人即告訴人就被告己○○、同案被告丁○○各自攻擊告訴
    人身體之位置分別為何、關於究竟係何人坐在其身上將其壓
    制等情，雖曾一度證述不一，且於109年8月5日檢察事務官
    詢問時關於遭受攻擊之地點係在車棚外之陳述與警方密錄器
    畫面(見偵卷第109頁)顯示係在車棚內不符，然此僅係事發
    過程之細節性事項，無法排除告訴人係因時間經過，而記憶
    稍有偏差之可能，再者，告訴人就其遭受攻擊之時間、地點
    、部位、傷勢大致位置於歷次證述均無嚴重歧異之處，復有
    證人乙○○之證述、上開診斷證明書、傷勢照片可資為補強證
    據，業如前述，自不得僅以此無關宏旨之瑕疵，即斷然否定
    告訴人上開證述之憑性信。又告訴人與證人乙○○雖就告訴人
    遭受毆打時有無提著便當一事證述不一，然而，此亦僅屬枝
    微末節之事項，與傷害罪之構成要件內容毫無關聯，又被告
    己○○與同案被告丁○○、告訴人雖均未提及有聽聞證人乙○○出
    言制止其等互毆一事，然有可能係因距離遠近、告訴人之音
    量大小、下雨、被告等人及告訴人之聽力等因素，導致其等
    當時並未聽聞到證人乙○○之聲音，不能憑此即遽謂證人乙○○
    於案發時並不在場，又案發時雖有下雨、天色昏暗，然證人
    乙○○之住處位於2樓，距離位於1樓之案發現場並非甚遠，自
    難僅因上開天候、天色因素，即遽稱證人乙○○無法目擊案發
    現場，又110報案紀錄單所示之報案地址雖非證人乙○○之住
    址，然為報案人撥打電話之基地台位置，業據證人即本案承
    辦員警戊○○於審理時證述明確(見本院卷一第476頁)，是以
    ，自不得憑此理由即質疑證人乙○○上開證述之補強證據適格
    性及憑信性。另被告己○○所受之傷勢雖然相較於同案被告丁○○、告訴人為輕微，然此有可能係因同案被告丁○○壓制於告
    訴人身上時，距離告訴人較近，導致其較容易成為告訴人反
    擊之目標，至於告訴人傷勢較重，係因告訴人同時遭受被告
    己○○、同案被告丁○○之圍擊，自屬當然，是以，自不能僅因
    被告己○○之傷勢較為輕微且集中，即遽謂被告己○○並未與同
    案被告丁○○共同傷害告訴人。
五、被告己○○所為，不構成正當防衛之行為：
　　按正當防衛必須對於現在不法之侵害，始足當之，侵害業已
    過去，或無從分別何方為不法侵害之互毆行為，均不得主張
    防衛權，而互毆係屬多數動作構成單純一罪，而互為攻擊之
    傷害行為，縱令一方先行出手，還擊之一方，在客觀上苟非
    單純對於現在不法之侵害為必要排除之反擊行為，因其本即
    有傷害之犯意存在，自無主張防衛權之餘地（最高法院96年
    度台上字第3526號判決意旨參照）。經查，關於被告己○○、
    同案被告丁○○、告訴人3人間出手之先後順序，依卷內客觀
    證據尚難認定，則本案既無法判別是何人率先為不法侵害之
    行為，且被告己○○、同案被告丁○○、告訴人又有互相出手扭
    打、攻擊之情形，造成彼此受有傷勢，由整體事發之歷程觀
    之，可知渠等應屬互為攻擊之互毆情形，難認被告己○○僅係
    單純對於現在不法之侵害而為必要排除之反擊，揆諸前揭說
    明，核與正當防衛之要件不符，併此敘明。
六、告訴人所受之傷勢未達重傷害之程度：
(一)公訴意旨另以：被告己○○、同案被告丁○○於上開時間、地點
    ，均徒手攻擊告訴人之頭部、眼睛、鼻梁、胸部等處，復由
    同案被告丁○○壓制告訴人在地上、坐在告訴人身上，被告己○○並以腳踹告訴人之頭部、身體等處，同案被告丁○○則持續
    以拳腳攻擊告訴人，致告訴人除受有上開犯罪事實欄所載之
    傷勢外，並導致告訴人受有左眼視野下方缺損，而無法恢復
    之重傷害，因認被告己○○與同案被告丁○○共同涉犯刑法第27
    7條第2項後段傷害致重傷罪嫌等語，並提出證人即告訴人於
    警詢及偵查中之指述、證人乙○○於警詢時之證述、中國醫藥
    大學附設醫院108年12月31日、109年1月2日、同年年2月4日
    之診斷證明書、告訴人之傷勢照片2張、亞洲大學109年2月2
    8日、同年8月10日、同年11月25日之診斷證明書、仁愛醫療
    財團法人大里仁愛醫院診斷證明書為其主要之論據。　
(二)惟按稱重傷者，謂下列傷害：一、毀敗或嚴重減損一目或二
    目之視能。二、毀敗或嚴重減損一耳或二耳之聽能。三、毀
    敗或嚴重減損語能、味能或嗅能。四、毀敗或嚴重減損一肢
    以上之機能。五、毀敗或嚴重減損生殖之機能。六、其他於
    身體或健康，有重大不治或難治之傷害，刑法第10條第4項
    定有明文。是所謂重傷罪之成立，須已達毀敗或嚴重減損程
    度，即機能完全喪失或嚴重減損其效用，始足當之。又刑法
    第10條第4項第6款所謂其他於身體或健康有重大不治或難治
    之傷害，係指不合於前5 款所列舉之重傷而言。次按刑法第
    10條第4項第1款所定毀敗或嚴重減損一目或二目之視能之重
    傷害，係指一目或二目之視能完全喪失，或雖未喪失，但已
    有嚴重減損之情形，而其情形，並不以驗斷時之狀況如何為
    標準，如經過相當之診治，而能回復原狀，或雖不能回復原
    狀而只減衰，但未達嚴重減損其視能之程度者，仍不得謂為
    該款之重傷。末按刑法第10條第4 項第6 款所謂於身體或健
    康有重大不治或難治之傷害，係指傷害重大，其傷害之結果
    ，對於身體健康確有終身不治或難治，且於身體或健康有重
    大影響者，故傷害雖屬不治或難治，如經過相當之診治，而
    能回復原狀，或雖不能回復原狀而只減衰，但未達嚴重減損
    其機能之程度者，仍不得謂為該款之重傷害。經查，經本院
    函詢中國醫藥大學附設醫院，關於告訴人之視力恢復情形及
    是否符合重傷害之程度，該院函覆以「查病人丙○○於111年2
    月14日眼科門診就診，經診察最佳矯正視力為右眼零點八，
    左眼零點九。右眼近視125度，散光75度。左眼近視225度，
    散光50度，手術後可戴眼鏡矯正視力，手術後夜間視力無法
    確認。根據病人於111年2月14日最佳矯正視力，評估病人視
    力未達『毀敗或嚴重減損視能』之重傷害程度」等語明確，此
    有中國醫藥大學附設醫院111年3月8日院醫事字第111000295
    6號函併檢附告訴人病歷影本可參(見本院卷第321-339頁)，
    顯見告訴人之雙眼視能未達「毀敗」或「嚴重減損」程度，
    與刑法第10條第4項第1款、第6款規定之要件不合。至於公
    訴意旨所提出之上開供述及非供述證據資料，亦僅能證明告
    訴人之眼睛受有上開傷勢，然仍無法據以認定其所受之傷勢
    已達毀敗或嚴重減損一目或二目之視能，或已達其他於身體
    或健康有重大不治或難治之重傷害程度，自不能對被告己○○
    以傷害致重傷罪相繩，併此敘明。　　
七、綜上所述，被告己○○及其辯護人上開所辯均不足採。本案事
    證明確，被告己○○上開犯行堪以認定，應予依法論科。
參、論罪科刑
一、核被告己○○所為，係犯刑法第277條第1項之普通傷害罪。又
    公訴意旨雖認為被告己○○係涉犯刑法第277條第2項後段之傷
    害致重傷罪，惟本案無證據證明告訴人受有重傷之結果，是
    檢察官所引起訴法條，容有未洽，惟傷害致重傷罪與傷害罪
    ，就傷害人身體之被訴基本事實同一，復經本院告知被告己○○變更後之罪名(見本院卷二第60頁)，且無不利被告己○○防
    禦之情形，爰由本院依法變更起訴法條予以審理。又被告己○○係於密切接近之時地實施傷害之犯行，在主觀上顯係基於
    一貫之傷害犯意，而接續為之，且係侵害同一被害人之身體
    法益，應認屬接續犯，而為包括之一罪。
二、又被告己○○與同案被告丁○○具有犯意聯絡及行為分擔，而為
    共同正犯。
三、查被告己○○前因公共危險案件，經臺灣新竹地方法院以107
    年度竹北交簡字第471號判決判處有期徒刑2月確定，於108
    年6月28日易服社會勞動執行完畢等情，此有臺灣高等法院
    被告前案紀錄表可參，是其於有期徒刑執行完畢後5年內，
    再因故意犯本案有期徒刑以上之罪，為累犯。又審酌被告己○○所犯前案與本案雖然罪質不同，然按累犯之加重，係因犯
    罪行為人之刑罰反應力薄弱，需再延長其矯正期間，以助其
    重返社會，並兼顧社會防衛之效果，與前後所犯各罪類型、
    罪名是否相同或罪質是否相當，無必然之關連（最高法院11
    0年度台上字第1060號、109年度台上字第3004號判決意旨參
    照），考量被告己○○於前案執行完畢不久後，即再犯本案，
    足見其對於刑罰之反應力、自制力及守法意識顯然薄弱，且
    恣意傷害他人之身體法益，所為具有特別之惡性，又衡酌被
    告己○○本案所犯之罪，依其犯罪情節，並無應量處最低法定
    刑，否則有違罪刑相當原則，暨有因無法適用刑法第59條酌
    量減輕其刑之規定，致其人身自由遭受過苛侵害之情形，是
    就被告己○○本案所犯之罪，應依刑法第47條第1項規定及司
    法院釋字第775號意旨，予以加重其刑。　　　
四、爰以行為人之責任為基礎，審酌被告己○○不思理性、和平溝
    通，竟與同案被告丁○○共同為上開傷害之行為，所為殊值非
    難；再考量被告己○○始終否認犯行，可認其犯後態度不佳，
    顯無悔意可言；復參以被告己○○與告訴人間並未達成調解或
    和解，亦未賠償告訴人所受之損害；再衡酌告訴人所受之傷
    勢，明顯較被告己○○、同案被告丁○○之傷勢嚴重許多；兼衡
    被告己○○之素行、犯罪動機、目的、手段、所生危害，暨其
    自陳高中肄業，目前受雇從事餐飲業員工，經濟狀況普通，
    沒有未成年子女需扶養等一切情狀(見本院卷二第72頁)，量
    處如主文所示之刑。　
據上論斷，應依刑事訴訟法第299條第1項前段、第300條，刑法
第277條第1項、第28條、第47條第1項，刑法施行法第1條之1第1
項，判決如主文。
本案經檢察官黃怡華提起公訴，由檢察官甲○○到庭執行職務　
中　　華　　民　　國　　111 　年　　9 　　月　　29　 日 
            刑事第四庭    審判長法  官  黃佳琪  
                                法  官  劉依伶
                                法  官  魏威至
以上正本證明與原本無異。
如不服本判決應於收受判決後20日內向本院提出上訴書狀，並應
敘述具體理由。其未敘述上訴理由者，應於上訴期間屆滿後20日
內向本院補提理由書（均須按他造當事人之人數附繕本）「切勿
逕送上級法院」。
告訴人或被害人如不服判決，應備理由具狀向檢察官請求上訴，
上訴期間之計算，以檢察官收受判決正本之日起算。
                                書記官  林鈺娟
中　　華　　民　　國　　111 　年　　9 　　月　　29　　日
附錄本案論罪科刑之法條：
中華民國刑法第277條
傷害人之身體或健康者，處 5 年以下有期徒刑、拘役或 50 萬
元以下罰金。
犯前項之罪，因而致人於死者，處無期徒刑或 7 年以上有期徒
刑；致重傷者，處 3 年以上 10 年以下有期徒刑。